臺灣臺東地方法院刑事判決
111年度原易字第9號
公  訴  人  臺灣臺東地方檢察署檢察官
被      告  劉鳳龍


指定辯護人  羅文昱律師
上列被告因恐嚇案件，經檢察官提起公訴（110年度偵字第3231
號），當事人雙方合意且被告認罪，由檢察官聲請改依協商程序
而為判決，本院判決如下：
    主      文
劉鳳龍犯恐嚇危害安全罪，累犯，處拘役伍拾日，如易科罰金，
以新臺幣壹仟元折算壹日。扣案瓦斯槍壹枝、鋼珠拾捌顆，均沒
收之。
    事實及理由
一、犯罪事實：
　  劉鳳龍於民國110年9月30日20時44分許，在臺東縣○○鄉○○村
    ○○00號前，酒後因故與黃俊傑發生爭執，竟基於恐嚇危害安
    全之犯意，持己身所有、不具殺傷力之瓦斯槍1枝，指向黃
    俊傑頭部，而以此加害生命、身體之事恐嚇黃俊傑，致其心
    生畏懼，生危害於安全。嗣經警據報到場，併扣得前開瓦斯
    槍暨同屬黃俊傑所有、相配套使用之鋼珠18顆，而查悉上情
    。　　
二、證據名稱：
（一）被告劉鳳龍於警詢、偵查中及本院準備程序時之供述。
（二）證人黃俊傑、金文德各於警詢及偵查中之證述。
（三）台東縣警察局大武分局扣押筆錄1份。
（四）刑案現場測繪圖1份。
（五）刑案現場照片11張。
（六）扣案瓦斯槍1枝、鋼珠18顆。
三、本件經檢察官與被告於審判外達成協商之合意，且被告已認
    罪，合意內容為：被告犯刑法第305條之恐嚇危害安全罪，
    累犯，處拘役50日，如易科罰金，以新臺幣（下同）1,000
    元折算1日；扣案瓦斯槍1枝、鋼珠18顆，均沒收之。經查，
    上開協商合意並無刑事訴訟法第455條之4第1項所列不得為
    協商判決之情形，檢察官既聲請改依協商程序而為判決，本
    院爰不經言詞辯論，於協商合意範圍內為判決。
四、應適用之法條：
    刑事訴訟法第455條之2第1項、第455條之4第2項、第455條
    之8，刑法第305條、第47條第1項、第41條第1項本文、第38
    條第2項本文，刑法施行法第1條之1第1項。
五、附記事項：
（一）查被告前因公共危險案件，經本院以109年度東原交簡字
      第439號判決處有期徒刑4月確定，於110年9月29日易科罰
      金執行完畢，有臺灣高等法院被告前案紀錄表1份在卷可
      考，是其於受徒刑執行完畢後之5年內，故意再犯本件有
      期徒刑以上之罪，依刑法第47條第1項規定，為累犯，爰
      依該規定，暨檢察官與被告之協商合意，加重其刑。
（二）又查扣案瓦斯槍1枝、鋼珠18顆均屬被告所有，併各係供
      被告持用為本件恐嚇犯行，暨與前開瓦斯槍相配套使用之
      物等節，皆經被告於本院協商程序時自陳明確，是該等器
      物俱核屬「供犯罪所用之物」，爰依刑法第38條第2項本
      文規定，暨檢察官與被告之協商合意，均宣告沒收之。
六、本判決除有刑事訴訟法第455條之4第1項第1款、第2款、第4
    款、第6款、第7款所定情形之一，或違反同條第2項之規定
    者外，不得上訴。
七、如不服本判決，且有前述得上訴之事由者，得自判決送達之
    日起20日內，向本院提出上訴書狀（應敘述具體理由，並按
    他造當事人之人數，提出繕本），上訴於第二審法院。
本案經檢察官陳薇婷提起公訴，檢察官馮興儒到庭執行職務。
中　　華　　民　　國　　111 　年　　3 　　月　　4 　　日
                  刑事第一庭  法　官  陳偉達 
以上正本係照原本作成。
本件原則不得上訴。
                              書記官  楊茗瑋
中　　華　　民　　國　　111 　年　　3 　　月　　7 　　日
附錄本件論罪科刑法條：
中華民國刑法第305條：
以加害生命、身體、自由、名譽、財產之事恐嚇他人，致生危害
於安全者，處二年以下有期徒刑、拘役或九千元以下罰金。